臺灣新北地方法院民事裁定
110年度勞執字第139號
聲  請  人  詹巧棉  
相  對  人  雄升餐飲有限公司
                      設臺北市○○區○○○路○段000巷00    弄00號
法定代理人  陳偉德  

上列當事人間聲請裁定准予強制執行事件，本院裁定如下：
    主  文
新北市政府於民國一一○年八月九日委託社團法人新北市勞資調
解協會指派調解人所處理聲請人與相對人間有關勞資爭議調解紀
錄調解結果欄所載，關於「⒈勞資雙方同意調解方案。⒉有關調解
方案之金額105,931元，資方以分期方式匯款給付（匯入原薪資
帳戶），資方應自110年8月11日起每週三匯給1,000元予勞方直
至付完為止。（如遇假日則順延至下一個工作日給付）⒊資方如
有一期未如期給付，則視為全部到期一次給付。⒋勞方撤回資遣
費之請求。⒌資方依約履行後，勞資雙方同意就本爭議事件所衍
生之一切請求不再透過民、刑事訴訟或行政檢舉為任何之主張。
」之新臺幣玖萬陸仟玖佰參拾壹元，准予強制執行。
聲請程序費用由相對人負擔。
    理    由
一、按勞資爭議經調解成立或仲裁者，依其內容當事人一方負私
    法上給付之義務，而不履行其義務時，他方當事人得向該管
    法院聲請裁定強制執行並暫免繳裁判費；於聲請強制執行時
    ，並暫免繳執行費，勞資爭議處理法第59條第1 項前段定有
    明文。
二、本件聲請意旨略以：緣聲請人與相對人於民國110年8月9日
    經新北市政府勞資爭議調解委員會進行調解，雙方調解成立
    在案。相對人應給付聲請人薪資新臺幣（下同）96,931元，
    惟相對人迄今仍未履行，爰依勞資爭議處理法第59條第1項
    ，聲請准予強制執行等語。
三、經查，聲請人與相對人間有關積欠薪資爭議，前經社團法人
    新北市勞資調解協會指派調解人於110年8月9日調解成立在
    案，調解成立內容為：「⒈勞資雙方同意調解方案。⒉有關調
    解方案之金額105,931元，資方以分期方式匯款給付（匯入
    原薪資帳戶），資方應自110年8月11日起每週三匯給1,000
    元予勞方直至付完為止。（如遇假日則順延至下一個工作日
    給付）⒊資方如有一期未如期給付，則視為全部到期一次給
    付。⒋勞方撤回資遣費之請求。⒌資方依約履行後，勞資雙方
    同意就本爭議事件所衍生之一切請求不再透過民、刑事訴訟
    或行政檢舉為任何之主張。」（下稱系爭調解方案），業據
    聲請人提出新北市政府勞資爭議調解紀錄影本為證，堪信屬
    實。然相對人並未依該系爭調解方案履行其義務，僅於110
    年8月12日給付1,000元、110年8月18日給付1,000元、110年
    8月27日給付1,000元、110年9月9日給付1,000元、110年9月
    22日給付1,000元、110年9月30日給付2,000元、110年11月1
    0日給付2,000元後即未再給付，相對人未依約履行乙情，亦
    有聲請人提出之存摺影本附卷為證，依系爭調解方案之約定
    ，相對人積欠聲請人之債務即視為全部到期。是聲請人就已
    屆期未據相對人履行之如主文所示金額【計算式：105,931
    元－（1,000元＋1,000元＋1,000元＋1,000元＋2,000元＋2,000元
    ）＝96,931元】，聲請強制執行，核與前揭規定相符，自應
    准許。
四、依勞資爭議處理法第59條第1 項，裁定如主文。
中　　華　　民　　國　 111　　年　　 2　　月　　 10 　日
                    勞動法庭    法  官  許珮育
以上正本係照原本作成。
如對本裁定抗告須於裁定送達後10日內向本院提出抗告狀，並繳
納抗告費新臺幣1,000 元。
中　　華　　民　　國　 110　　年　　 2　　月　　 10 　日
                                書記官  陳又甄